【裁判字號】    91,訴,3907
【裁判日期】    920206
【裁判案由】    補助費
【裁判全文】
臺北高等行政法院裁定                            九十一年度訴字第三九○七號
    原      告  甲○○
    被      告  國防部中山科學研究院
    代  表  人  乙○○院長）.
                              .
右當事人間因補助費事件，原告不服國防部中華民國九十一年七月三十日九十一年鎔
鉑訴字第○九○號訴願決定，提起行政訴訟，本院裁定如左：
    主  文
原告之訴駁回。
訴訟費用由原告負擔。
    理  由
一、按「公法上之爭議，除法律別有規定外，得依本法提起行政訴訟。」、「前條所
    稱之行政訴訟，指撤銷訴訟、確認訴訟及給付訴訟。」、「原告之訴，有左列各
    款情形之一者，行政法院應以裁定駁回之。但其情形可以補正者，審判長應定期
    間先命補正：一、訴訟事件不屬行政法院之權限者。」行政訴訟法第二條、第三
    條、第一百零七條第一項第一款分別定有明文。故行政機關代表國家處理行政事
    務，如與人民因私權關係發生爭執，則屬於民事訴訟範圍，應向普通法院訴請裁
    判，非屬行政爭訟範圍。
二、本件原告起訴求為判決：被告應補發原告自民國（以下同）八十五年八月起至八
    十九年八月止擔任被告駐以色列專員四年期間應得之眷屬補助費、子女教育補助
    費及考績獎金差額等待遇；其起訴意旨略謂：原告自八十五年八月起至八十九年
    八月止擔任被告駐以色列專員，在我國駐以色列代表處合署辦公，並接受我國駐
    以色列代表統一指揮。原告雖為被告之聘雇人員，但使用外交部駐外人員一等秘
    書職缺，所負責任及應盡義務與政府所有駐外人員皆相同，所領薪俸比照駐外公
    務人員各職等待遇，包含本薪及地域加給，另領有一等秘書級之房租補助費，但
    其餘駐外人員皆享有之補助費︱眷屬補助費、子女教育補助費及考績獎金差額，
    原告則均無。依據行政院之駐外人員統一指揮辦法規定，為求同工同酬之公平性
    ，以利統一指揮，駐外各單位之待遇及權益應皆相同。為此，原告請求被告補發
    原告自八十五年八月起至八十九年八月止擔任被告駐以色列專員四年期間應得之
    眷屬補助費、子女教育補助費及考績獎金差額等待遇計約五萬至六萬美元云云。
    經核屬原告與行政機關間因私法上之僱傭關係所生之私權爭執，應循民事訴訟程
    序解決，自不得提起訴願以資救濟。訴願機關從程序上決定「訴願不受理」，尚
    無不合，原告對之提起行政訴訟，仍難謂為合法，應予駁回。
三、依行政訴訟法第一百零七條第一項第一款、第一百零四條，民事訴訟法第九十五
    條、第七十八條，裁定如主文。
中    華    民    國      九十二      年      二      月        六      日
                              臺 北 高 等 行 政 法 院 第 二 庭
                                    審 判 長 法    官 徐瑞晃
                                             法    官 李得灶
                                             法    官 吳慧娟
右為正本係照原本作成。
如不服本裁定，應於送達後十日內向本院提出抗告狀（須按他造人數附繕本）。
中    華    民    國      九十二      年      二      月        六      日
                                             書 記 官 劉道文


司法院資訊處製作；財團法人民間司法改革基金會備份。
